【裁判字號】    97,訴,1327
【裁判日期】    980408
【裁判案由】    毒品危害防制條例
【裁判全文】
臺灣高雄地方法院刑事判決              97年度訴字第1327號
公  訴  人  臺灣高雄地方法院檢察署檢察官
被      告  丙○○
                    （現於臺灣高雄看守所附設勒戒所執行戒
指定辯護人  樓嘉君律師
被      告  乙○○
                    （現於臺灣高雄第二監獄執行中）
選任辯護人  陳正達律師
            許惠珠律師
            洪世崇律師
被      告  甲○○
                    （現於臺灣台南監獄執行中）
指定辯護人  吳文豊律師
上列被告因違反毒品危害防制條例案件，經檢察官提起公訴（97
年度偵字第14873 號、第22784 號），本院判決如下：
    主  文
丙○○共同販賣第二級毒品，累犯，處有期徒刑拾肆年。未扣案
之共同販賣毒品所得新台幣貳佰萬伍仟元應與乙○○連帶沒收，
如全部或一部不能沒收時，以其與乙○○之財產抵償之。又幫助
製造第二級毒品，累犯，處有期徒刑柒年貳月。扣案如附表一所
示之物沒收銷燬之。應執行有期徒刑拾柒年。未扣案之共同販賣
毒品所得新台幣貳佰萬伍仟元應與乙○○連帶沒收，如全部或一
部不能沒收時，以其與乙○○之財產抵償之；扣案如附表一所示
之物沒收銷燬之。
乙○○共同販賣第二級毒品，處有期徒刑拾肆年。未扣案之共同
販賣毒品所得新台幣貳佰萬伍仟元應與丙○○連帶沒收，如全部
或一部不能沒收時，以其與丙○○之財產抵償之。
甲○○共同製造第二級毒品，處有期徒刑柒年陸月。扣案如附表
一所示之物沒收銷燬之；扣案如附表二所示之物均沒收之。
    事  實
一、丙○○曾犯麻醉藥品管理條例案件，經法院分別判處有期徒
    刑3 月、5 年2 月、5 年6 月，應執行有期徒刑6 年7 月28
    日確定，於民國91年6 月6 日假釋出監，並於97年1 月1 日
    觀護期間屆滿，未經撤銷假釋，視為執行完畢。
二、丙○○、乙○○（綽號「大胖仔）均明知甲基安非他命、「
    愷他命」（Ketamine，俗稱Ｋ他命）業經政府公告列為毒品
    危害防制條例第2 條第2 項所定之第二、三級毒品，不得持
    有、販賣，竟共同基於販賣第二、三級毒品甲基安非他命、
    愷他命以營利之犯意聯絡，丙○○持0000000000號、000000
    0000號、0000000000號之行動電話，乙○○則持0000000000
    號、0000000000號之行動電話，二人分別以上開電話作為販
    賣毒品聯絡工具，推由丙○○與購買第二、三級毒品者即真
    實姓名年籍不詳、綽號「老兄」之成年男子約定交易毒品之
    價格、數量及地點，再由乙○○聯繫毒品貨源並將毒品交予
    丙○○，再由丙○○出面交付毒品、收款為販賣第二、三級
    毒品甲基安非他命、愷他命之方式；先於97年3 月16日20時
    50分、21時30分、21時43分、21時49分，丙○○分持000000
    0000號、0000000000號之行動電話，與使用0000000000號之
    行動電話、綽號「老兄」之成年男子聯絡，討論交易第二、
    三級毒品甲基安非他命、愷他命事宜，並由綽號「老兄」之
    成年男子指派戊○○前往取貨；復於97年3 月16日18時57
    分、20時46分、20時56分、21時36分、23時4 分期間，丙○○持0000000000號之行動電話，與使用0000000000號、0000
    000000號行動電話之乙○○聯繫，確認第二、三級毒品甲基
    安非他命、愷他命販售價格、數量，並傳達綽號「老兄」之
    人購毒方式。於97年3 月17日3 時59分許，丙○○經戊○○
    以0000000000號行動電話撥打其0000000000號行動電話，得
    知戊○○已抵達其位於高雄市左營區○○○路91號12樓之2
    之住處樓下，遂將戊○○接應上樓；復於同日5 時19分許，
    由乙○○以0000000000號行動電話撥打至丙○○持有之0000
    000000號之行動電話，通知丙○○下樓取欲販售予綽號「老
    兄」之人之甲基安非他命、愷他命，並由乙○○駕駛向不知
    情之羅順義借用、為羅順義所有之車牌號碼3300 -XD號自小
    客車，至丙○○前揭住處大門口前，將甲基安非他命、愷他
    命分別以便利商店塑膠袋、貢茶塑膠袋包裹後（其中甲基安
    非他命1 大包置於便利商店塑膠袋內，愷他命1 大包與毛重
    分別為0.5 公克、0.8 公克之愷他命2 小包置於貢茶塑膠袋
    內），再放置於一塑膠手提袋內，嗣即駕駛車輛以丟包方式
    丟在丙○○住處大門之路旁，由丙○○撿取，乙○○並於同
    日5 時26分許以其持有之0000000000號行動電話撥打至丙○○持有之0000000000號行動電話確認丙○○取得毒品。丙○○撿取上開毒品後返回住處，並在住處內將上開裝有甲基安
    非他命及愷他命之手提袋交付予戊○○，且向戊○○收取「
    老兄」交付之上開毒品對價即現金新台幣（下同）2,005,00
    0 元（「老兄」係以其中之1,720,000 元購買甲基安非他命
    ，其餘285,000 元則係購買愷他命），雙方銀貨兩訖後，戊○○遂將上開毒品藏放於其所駕駛之車牌號碼6666 -PQ號自
    小客車內。嗣於同日上午6 時40分許，戊○○駕駛上開自小
    客車正欲駛出高雄市左營區○○○路91號地下停車場時，適
    遇行政院海岸巡防署南部地區巡防局（下稱「海巡署南巡局
    」）高雄市機動查緝隊人員正對丙○○持用之0000000000號
    、0000000000號行動電話實施通訊監察，發覺丙○○、戊○○疑似交易毒品之通訊內容，當場逮捕戊○○，附帶搜索戊○○所駕駛之上開自小客車，並查扣丙○○、乙○○販售予
    戊○○、「老兄」之上開第二級毒品甲基安非他命1 包（含
    袋毛重為925 公克，驗前淨重912. 85 公克，驗餘淨重912.
    84公克）、第三級毒品愷他命3 包（1 大包2 小包，含袋毛
    重分別為1010公克、0.5 公克、0.8 公克，合計淨重999. 2
    4 公克，驗餘合計淨重999.224 公克），始查悉上情（戊○○涉犯販賣第二、三級毒品部分，業經本院以97年度訴字第
    1154號判決有罪，復經戊○○提起上訴，刻由臺灣高等法院
    高雄分院以97年度上訴字第2064號案件審理中）。
三、甲○○與綽號「溫仔」、真實姓名年籍不詳之成年男子均明
    知甲基安非他命業經政府公告列為毒品危害防制條例第2 條
    第2 項所定之第二級毒品，不得持有、製造，丙○○亦明知
    綽號「溫仔」之成年男子持有甲基安非他命之原料「麻黃素
    」並欲製造甲基安非他命，竟基於幫助「溫仔」、甲○○製
    造第二級毒品甲基安非他命之犯意，於97年5 月27日前十幾
    天，先受「溫仔」委託詢問甲○○是否有製造甲基安非他命
    之技術，經甲○○允諾製造，甲○○並與「溫仔」達成製造
    第二級毒品甲基安非他命之犯意聯絡，由溫仔提供製毒設備
    、器具及麻黃素原料，透過丙○○交付予甲○○作為研究製
    造甲基安非他命使用。甲○○遂自97年5 月上旬某日起，於
    高雄市左營區○○○路91號12樓之2 之住處房間內，研究綽
    號「溫仔」男子所提供之製毒資料，並在電腦網路上搜尋學
    習「紅磷製毒法」之製造甲基安非他命方法，再將麻黃素、
    紅磷、碘以前開製毒設備混合加熱過濾分離後，製成含有甲
    基安非他命成分之黃褐色混濁液體（如附表一所示，毛重17
    0.68公克，驗前淨重142.45公克，驗後淨重122.44公克，甲
    基安非他命純質淨重0.0172公克，純度0.01204 ％）。嗣於
    97年5 月27日下午4 時15分許，為警在高雄市左營區○○○
    路91號12樓之2 對丙○○執行拘提，經丙○○同意搜索，當
    場扣得附表一所示含有甲基安非他命成分之黃褐色混濁液體
    、附表二所示甲○○製造甲基安非他命所用之物（附表二編
    號1 至編號38為「溫仔」所有之物，編號39則為甲○○所有
    之物，均由甲○○持有中），以及與本案無關如附表三所示
    之物。
四、案經臺灣高雄地方法院檢察署檢察官指揮行政院海岸巡防署
    南部地區巡防局暨高雄縣政府警察局移送臺灣高雄地方法院
    檢察署檢察官偵查起訴。
     理  由
甲、證據能力部分：
一、證人戊○○於警詢中之證詞、被告乙○○和甲○○於警詢有
    關同案被告丙○○之證述及被告丙○○於警詢有關同案被告
    乙○○之證詞，均無證據能力：
    (一)按被告以外之人於審判外之言詞或書面陳述，除法律有規
      定者外，不得作為證據；又按被告以外之人（包括證人、
      鑑定人、告訴人、被害人及共同被告等）於檢察事務官、
      司法警察官或司法警察調查中所為之陳述，與審判中不符
      時，其先前之陳述具有較可信之特別情況，且為證明犯罪
      事實存否所必要者，得為證據，刑事訴訟法第159 條第1
      項、第159 條之2 分別定有明文。所謂「前後陳述不符」
      之要件，應就前後階段之陳述進行整體判斷，以決定其間
      是否具有實質性差異，惟無須針對全部陳述作比較，陳述
      之一部分有不符，亦屬之。而所謂「較可信之特別情況」
      之情形，亦應就前後陳述時之各種外部情況進行比較，以
      資決定何者外部情況具有可信性。若陳述係在特別可信之
      情況下所為，則虛偽陳述之危險性即不高，雖係審判外陳
      述，或未經被告反對詰問，仍得承認其有證據能力。
    (二)被告丙○○之辯護人於本院準備程序中爭執證人戊○○、
      同案被告乙○○及甲○○於警詢中所為有關被告丙○○之
      陳述之證據能力，被告乙○○之辯護人則爭執證人戊○○
      、同案被告丙○○於警詢中所為有關被告乙○○之陳述之
      證據能力，然因上開證人業於本院審理庭作證，且其等於
      本院審判期日所為之證述情節，核與其等於警詢中所為陳
      述情節大致相符，因而與上開刑事訴訟法第159 條之2 之
      規定不符，亦核無同法第159 條之3 、之4 或之5 所規定
      之傳聞法則例外之情形，本院因認證人戊○○於警詢中之
      證詞、被告乙○○和甲○○於警詢有關同案被告丙○○之
      證述及被告丙○○於警詢有關同案被告乙○○之陳述，均
      無證據能力。惟上開證人於警詢中之陳述如用為彈劾證人
      或被告陳述之憑信性證據，則無不可，並非法所禁止，先
      此敘明。
二、證人丙○○、戊○○於偵查中之證述有證據能力：
    (一)按被告以外之人於偵查中向檢察官所為之陳述，除顯有不
      可信之情況者外，得為證據，刑事訴訟法第159 條之1 第
      2 項定有明文。然刑事訴訟法，為保障被告之反對詰問權
      ，已採納英美之傳聞法則，而被告以外之人於偵查中向檢
      察官所為之陳述，其本質屬傳聞證據，依傳聞法則，原無
      證據能力，係因立法者以刑事訴訟法規定檢察官代表國家
      偵查犯罪、實施公訴，依法有訊問被告、證人、鑑定人之
      權，且實務運作時，偵查中檢察官向被告以外之人所取得
      之陳述，原則上均能遵守法律規定，不致違法取供，其可
      信性極高，為兼顧理論與實務為由，而例外設定其具備非
      顯不可信之要件時，得為證據（最高法院95年度台上字第
      3220號判決參照）。又參酌大法官釋字第582 號解釋暨理
      由書認為確保被告對證人之詰問權，證人（含其他具證人
      適格之人）「於審判中」，應依人證之法定程序，到場具
      結陳述，並接受被告之詰問，其陳述始得作為認定被告犯
      罪事實之判斷依據，亦僅明確表示「在審判中」，被告對
      於證人之詰問權，應予保障，並未要求檢察官於偵查中訊
      問證人，亦須賦予被告詰問證人之權。蓋偵查中並無對立
      之當事人，更無交互詰問制度之設計，自無所謂保障被告
      詰問權之問題。
    (二)查證人戊○○、證人即被告丙○○於偵查中向檢察官所為
      購買毒品及聯繫情形等語，均依法於檢察官訊問前具結，
      可擔保其係據實陳述，有證人結文在卷可憑（見偵一卷第
      11頁、第21頁、第70頁、第118 頁、第125 頁、第129 頁
      ），而被告及其等辯護人對於上開證人未曾主張向檢察官
      所為之陳述，有非出於真意或有何違法取供之情形，本院
      亦查無檢察官有以不正方法取證，或有任何其他顯有不可
      信之情事；況證人戊○○、丙○○業於本院審理中到庭作
      證，已足以保障被告對證人之對質詰問權，被告乙○○之
      辯護人辯稱：證人戊○○、丙○○於偵查中之證述因未經
      對質程序，應無證據能力云云（見本院卷一第164 頁），
      容有誤會。是認證人戊○○、丙○○於偵查中向檢察官所
      為之陳述，應均具有證據能力，得為本案之證據。
三、又按被告以外之人於審判外之陳述，雖不符刑事訴訟法第15
    9 條之1 至第159 條之4 之規定，而經當事人於審判程序同
    意作為證據，法院審酌該言詞陳述或書面陳述作成時之情況
    ，認為適當者，亦得為證據；當事人、代理人或辯護人於法
    院調查證據時，知有第159 第1 項不得為證據之情形，而未
    於言詞辯論終結前聲明異議者，視為有前項之同意，刑事訴
    訟法第159 條之5 定有明文。本件所援引之以下各項證據（
    詳後述），固有部分屬傳聞證據，然公訴人、被告及其等之
    辯護人於本院調查證據時，均知有前開第159 第1 項不得為
    證據之情形，且於言詞辯論終結前，均未聲明異議，又本院
    審酌該等證據作成時之狀況，並無違法取證之情事，且無不
    宜作為證據之情形，依前開說明，爰認均有證據能力，合先
    敘明。
乙、實體部分：
壹、被告丙○○、乙○○共同販賣第二、三級毒品部分（如事實
    欄二所示）：
一、被告丙○○雖坦稱有於事實欄二所述時間，以其持有之行動
    電話與綽號「老兄」、「大胖仔」及戊○○等人聯繫販賣第
    二、三級毒品甲基安非他命、愷他命，並以事實欄二所示方
    式、地點完成交易等節，但辯稱：因為綽號「老兄」的男子
    拜託我幫他問問看有沒有甲基安非他命、愷他命，我才幫他
    與「大胖仔」聯繫交易，伊沒有得到報酬云云。被告乙○○
    固坦稱有於事實欄二所示時間，持0000000000號、00000000
    00號之行動電話與被告丙○○聯絡之事實，但辯稱：伊未曾
    交付毒品給被告丙○○，也無販賣毒品云云。
二、經查：
    (一)上開事實欄二所示被告丙○○持0000000000號、00000000
      00號、0000000000號之行動電話，被告乙○○則持000000
      0000號、0000000000號之行動電話，二人分別以上開電話
      作為販賣毒品聯絡工具，推由丙○○與綽號「老兄」之人
      聯絡交易毒品甲基安非他命、愷他命事宜，並約定將毒品
      交付予前來付款取貨之戊○○，再由被告乙○○調度毒品
      以丟包方式讓被告丙○○撿拾，復由被告丙○○交付毒品
      、收款並完成前開交易等節，業經被告丙○○於偵審坦稱
      明確（見偵一卷第6 頁、第65頁至第67頁、第121 頁至第
      12 3頁、本院卷一第134 頁），核與證人戊○○於偵查及
      本院證述大致相符（見偵一卷第19頁至第20頁、本院卷二
      第33 頁 至第37頁）；參以被告乙○○亦自承：伊確有持
      0000 000000 號、0000000000號之行動電話與被告丙○○
      於事實欄二所示時間聯繫，並向羅順義借用車牌號碼3300
      -XD 號自小客車等語（見本院卷二第29頁至第31頁），證
      人即當日埋伏於現場監控之海巡署南巡局查緝員丁○○並
      到庭證稱：於97年3 月16日23時至97年3 月18日8 時許，
      我守候在高雄市○○區○○路三段91號，看到被告丙○○
      下樓，車牌號碼3300-XD 號之汽車也有到現場，但沒有看
      到人下車等詞（見本院卷二第25頁、第26頁），並有行動
      電話0000000000號、0000000000號、0000000000號、0000
      000000號之通訊監察書、監聽譯文各1 份在卷可佐（見影
      卷二第32頁至第34頁、影卷一第46頁至第51頁、偵二卷第
      12頁至第20頁、本院卷一第197 頁至第200 頁）。又依上
      開通訊監察譯文所示，被告丙○○持0000000000號、0000
      000000號、0000000000號，分別與綽號「老兄」之人（使
      用0000000000號行動電話）、戊○○（使用0000000000號
      行動電話）、被告乙○○（使用0000000000號、00000000
      00號）聯繫毒品交易事宜，就事實欄二所示時間之通聯內
      容略載如下（甲為被告乙○○，乙為被告丙○○，丙為綽
      號「老兄」之人，丁為戊○○，又下述譯文中「」代號所
      指意思均據被告丙○○於偵查及本院陳述明確，見影卷一
      130 頁至第131 頁、偵卷一第121 頁至第123 頁、影卷六
      第121 頁至第122 頁）：
      1.於97年3 月16日18時57分（被告乙○○與被告丙○○討
        論可取得甲基安非他命之價格、品質，並委由被告丙○○通知綽號「老兄」之人）
        甲：章哥喔，「特仔」（指甲基安非他命）有沒有，人
            家報「170」（指170萬）
        乙：這樣喔
        甲：不過和我第一次報給你的「特仔」（指甲基安非他
            命）一樣
        乙：看一看好不好？
        甲：就「大塊」（指甲基安非他命的成品粗細）這樣啊
            ？
        乙：我要看最後那樣行不行？他的效力啦
        甲：這樣喔，可以啊，他剛剛報明牌給我... 這樣你報
            給「老兄」（指綽號「老兄」之人）...
        乙：我再僑看看
        甲：第一次那樣，不過是「濕的」（指甲基安非他命的
            品質，「濕的」是不好的）
            （以下略）
        甲：是一定OK的啦，你不是說「老兄」（指綽號「老兄
            」之人）也在找那隻「特仔」（指甲基安非他命）
        乙：對
        甲：這樣我去找他好了，你先大約跟他僑一下
        乙：好
            （以下略）
      2.於97年3 月16日20時46分（被告乙○○向被告丙○○表
        示現在毒品上游可提供3 公斤、品質好的甲基安非他命
        ，請被告丙○○詢問是否有人要購買）
        甲：那個「特仔」（指甲基安非他命）有沒有，170（
            指170萬）那個，他說都要現金
        乙：這樣喔，我僑看看，這麼晚也沒辦法僑
        甲：沒關係啊，他說如果不行要往別的地方
        乙：這樣喔
        甲：很趕啦
        乙：不就馬上又沒了
        甲：對啊，因為好的很啊，他說「牌支剩3支」（指甲
            基安非他命還剩3公斤）而已
        乙：不然我聯絡一下，看能不能先下訂
        甲：下訂也要有一個數目，不然我跟你講，你跟他說看
            有沒有確定，看人有沒有到，人有到我現在馬上
            跟他講，拜託一下，叫他「牌支」（指甲基安非
            他命）幫我們留著...
        乙：好，這樣我知道了
      3.於97年3 月16日20時50分（被告丙○○向綽號「老兄」
        之人表示現有3公斤之甲基安非他命，「老兄」表示可
        以派戊○○前往取貨）
           （以上略）
        乙：朋友看過都說漂亮
        丙：等下再跟你聯絡好不好
        乙：這樣你要跟我講一下，因為他要去別的地方了，若
            有確定我看能不能和他僑
        丙：「1本」嗎？（指1公斤甲基安非他命）
        乙：他「3本」（指3公斤甲基安非他命）啦，但是他趕
            著去別的地方，... 我現在不知道怎麼和他講
            （以下略）
        丙：這樣喔，不然我看「男仔」（指戊○○）要不要去
        乙：不然，「兄仔」（指綽號「老兄」之人）我等你電
            話，我再跟他講一下
      4.於97年3 月16日20時56分（被告丙○○向被告乙○○表
        示購毒者「老兄」要派人下來取貨）
        甲：喂
        乙：你聯絡一下人，先等他一下
        甲：他說要就快一點，不然沒有了
        乙：我知道，他現在調整一個人下來
        甲：喔，好啊
      5.於97年3 月16日21時30分（「老兄」向被告丙○○表示
        要買2 公斤之甲基安非他命）
            （以上略）
        乙：「兄仔」（指綽號「老兄」之人），幾本？（指幾
            公斤甲基安非他命）
        丙：有，是2本（指2公斤甲基安非他命）而已啦
        乙：我知道了
        （以下略）
      6. 於97年3 月16日21時36分（被告丙○○向被告乙○○
         表示「老兄」想購買的數量，並討論交易內容包括愷
         他命、價格等）
        乙：下「2支特別號」（指留2公斤甲基安非他命）
        甲：要下2支喔
        乙：啊一個重點就是，「號碼牌」（指「老兄」要確定
            有沒有看到東西，他才要出發）給我看一下好不好
            （以下略）
        甲：你跟他報18喔？
        乙：你不是跟我說170（指170萬）
        甲：對阿，你報多少
        乙：2個175，本來開178，「兄仔」（指綽號「老兄」
            之人）說擠一下，現在損失慘重啦，「七仔」（指
            愷他命）還有那些還沒用掉啦，不過附帶的，我們
            再補一個「七仔」（指愷他命）給他
            （以下略）
      7.於97年3 月16日22時30分（被告丙○○向「老兄」表示
        現只剩1 公斤的甲基安非他命，且向「老兄」表示會提
        供品質好的甲基安非他命、愷他命）
        乙：壞消息，沒辦法那麼多，我剛過去，他處理「180
            」（指1公斤甲基安非他命180萬）給人了
        丙：多少？你講
        乙：最少還有1以上.. 我一樣「七仔和包廂幫你補到漂
            亮」（「七仔」指甲基安非他命，「包廂」指愷他
            命，「七仔及包廂幫你補到漂亮」是因為當時市面
            上甲基安非他命、愷他命品質都不好，被告丙○○
            遂對綽號「老兄」的人表示會幫「老兄」找到品質
            好的毒品）
        丙：好
      8.於97年3 月16日23時4 分（被告丙○○向被告乙○○表
        示購毒者要買愷他命，並請被告乙○○一併帶來）
        甲：阿英文（指愷他命）的
        乙：OK啦
        甲：英文（指愷他命）的也OK嘛
        乙：你先拿1來我這裡放
        甲：你說什麼的？
        乙：「英文」的
        甲：「大的喔？小的？」（指愷他命的數量）
        乙：大的啊
        甲：那我等一下拿過去
      9.於97年3 月17日0 時59分（「老兄」向被告丙○○表示
        要買1 公斤甲基安非他命，並派戊○○取貨）
        丙：現在決定「幾本」（指幾公斤甲基安非他命）
        乙：最少1本（指至少1公斤甲基安非他命）
        丙：我現在叫「男仔」（指戊○○）下去
        乙：快一點
      10.於97年3 月17日3 時59分（戊○○向被告丙○○表示已
        在被告丙○○之住處樓下）
        丁：我在樓下
        乙：好
      11.於97年3 月17日5 時19分（被告乙○○請被告丙○○下
        樓）
        甲：章哥你下來喔
        乙：好
      12.於97年3 月17日5 時26分（被告乙○○將毒品丟在路邊
        後後，詢問被告丙○○毒品交易是否順利，被告丙○○
        則向被告乙○○抱怨找不到毒品）
        甲：「英文」（指愷他命）OK嗎？
        乙：OK啊，啊用對付外人的招對付我
        甲：怎麼講
        乙：給我用「丟包」的啦（指被告張建鵬將甲基安非他
            命、愷他命丟在路邊）
        甲：哈哈，丟包對，哈哈哈
        乙：在那邊找到快瘋了
        （以下略）
    (二)再者，被告乙○○使用0000000000號、0000000000號之通
      聯基地台位置，於97年3 月17日5 時19分、23分及26分，
      分別位於高雄市○○路298 號3 樓、高雄市○○○路91號
      15樓之1 及高雄市○○○路350 號12樓，此有上開通聯譯
      文可佐。經比對結果，均核與證人即被告丙○○於偵查中
      及本院97年度訴字第1154號戊○○毒品案件審理中證稱：
      被告乙○○通知伊自位於高雄市○○○路91號12樓之2 住
      處下樓後，再行經上開住處大樓，將毒品丟在路邊，並於
      離去後聯絡被告丙○○確認毒品等過程一致（見偵一卷第
      117 頁至第118 頁、影六卷第128 頁），足以佐證證人丙○○前開證詞應與事實相符。此外，並有現場蒐證照片9
      張在卷可考（見偵二卷第48頁至第52頁），以及戊○○為
      警自其所駕駛之車輛查扣之第二級毒品甲基安非他命1 大
      包（外包裝為便利商店塑膠袋，含袋毛重為925 公克，驗
      前淨重912.85公克，驗餘淨重912.84公克，純度78.9%）
      、第三級毒品愷他命3 包（外包裝為貢茶塑膠袋，共1 大
      包2 小包，含袋毛重分別為1010公克、0.5 公克、0.8 公
      克，合計毛重1,01 1.3公克，合計驗前淨重999.24公克，
      驗後淨重999.224 公克，純度92.9%） 可資佐證。又上開
      扣案之毒品經檢驗結果，確實分別含有第二級毒品甲基安
      非他命、第三級毒品愷他命等成分，此有高雄醫學大學附
      設中和紀念醫院（以下簡稱高醫）出具之檢驗報告2 份在
      卷可證（見警一卷第23頁、第24頁）。
    (三)綜合上開被告丙○○、乙○○之供述及相關證據資料，與
      通訊監察譯文比對結果，事實欄二所示被告丙○○與「老
      兄」約定交易毒品甲基安非他命、愷他命事宜，並由被告
      乙○○接洽毒品來源，將「老兄」欲購買之毒品以丟包方
      式丟在路旁，再由被告丙○○撿拾並交付予依「老兄」指
      示前來之戊○○，且由被告丙○○收取毒品對價等節，均
      堪認定。另依上述通訊監察譯文所示，被告乙○○於97年
      3 月17日5 時19分通知被告丙○○下樓，被告丙○○復於
      同日5 時26分在與被告乙○○通聯中，以被告乙○○將毒
      品丟在路邊致其找不到一事向被告乙○○抱怨，可推認被
      告乙○○前開丟包行為應發生於97年3 月17日5 時26分之
      前，故公訴人認被告乙○○於97年3 月17日5 時26分才駕
      車行經被告丙○○之住處，並將毒品以丟包方式丟置在路
      旁等情，應有誤會，附此敘明。
    (四)又查，被告丙○○雖辯稱：伊僅是幫忙「老兄」向「大胖
      仔」購買毒品，並無參與販賣等語。然查：被告丙○○與
      「老兄」接洽毒品交易事宜（包括約定交易地點、價格、
      數量等），具主導地位，並負責交付毒品、收取款項，業
      如前述，被告丙○○所為實與單純介紹並未經手毒品或價
      金之情形有別。再者，依據上開通聯譯文所示，被告丙○○與「老兄」聯繫甲基安非他命、愷他命之買賣事宜，被
      告丙○○並將聯繫結果告知被告乙○○，與被告乙○○討
      論毒品價格、貨源，待「老兄」確認交易內容，由被告乙○○提供毒品，再由被告丙○○交付毒品並收取毒品對價
      ，其等二人確有販賣第二、三級毒品之犯意聯絡，上開共
      同販賣毒品之行為分擔方式，至爍且明。
    (五)至於被告丙○○、乙○○販賣第二、三級毒品甲基安非他
      命、愷他命所取得之對價，被告丙○○於97年5 月28日警
      詢稱：第二級毒品甲基安非他命之價格約1,900,000 元至
      2,000,000 元，第三級毒品愷他命之價格為300,000 元等
      語，於本院準備程序則稱總共取得接近2,000,000 元；然
      而證人戊○○於97年3 月17日警詢、偵查均供稱：其係以
      1,720,000 元代價向被告丙○○購買甲基安非他命，以28
      5,000 元代價向被告丙○○購買愷他命，合計交付2,005,
      000 元等語，與被告丙○○陳稱上開交易毒品金額並不一
      致。本院審酌被告丙○○自承於交易當日向戊○○收取現
      款並未清點數額（見影六卷第123 頁），且其至97年5 月
      27日方為警查獲，距離案發已隔2 個月以上，與證人戊○○相較，被告丙○○自較不清楚當日交易毒品確切之價格
      為何，本院認以證人戊○○上開所稱較為可信，且為被告
      利益計，本件被告丙○○、乙○○之販毒所得論以2,005,
      000 元為適當（其中1,720,000 元係販售甲基安非他命所
      得，285,000 元則係販售愷他命所得）。
    (六)邇來政府為杜絕毒品氾濫，毒害人民甚深，再三宣導教民
      眾遠離毒品、媒體之報導既深且廣，對於毒品之禁絕，應
      為民眾所熟悉。又政府對於查緝施用、轉讓及販賣毒品無
      不嚴格執行，且販賣毒品罪更係重罪，設若無利可圖，衡
      情一般持有毒品者，當不致輕易將持有毒品交付他人。況
      且，第二、三級毒品甲基安非他命、愷他命價格不貲，且
      販賣第二、三級毒品甲基安非他命、愷他命係違法行為，
      非可公然為之，亦無公定之價格，不論任何包裝，均可任
      意分裝增減分量，每次買賣價量，亦可能隨時依雙方間之
      關係深淺、資力、需求量及對行情之認知、來源是否充裕
      、查緝是否嚴緊，購買者被查獲時供述購買對象之可能性
      風險之評估等，因而異其標準，並機動調整，非可一概而
      論，是販賣之利得除經坦承犯行或價量俱臻明確外，委難
      查得實情，販賣之人從價差或量差中牟利方式雖異，其意
      圖營利之非法販賣行為則一。基此，被告丙○○、乙○○
      苟無利得，當無甘冒被查緝法辦重刑之危險，平白無端販
      毒予他人之理，是被告丙○○、乙○○販入毒品價格必較
      售出價格低廉，而有從中賺取差價牟利之意圖及事實甚明
      。
三、綜上所述，足認被告丙○○、乙○○所辯，均係事後卸責之
    詞，不足採信。本件事證已臻明確，被告丙○○、乙○○共
    同販賣第二、三級毒品之犯行均堪認定，應依法論科。
貳、被告甲○○製造第二級毒品及被告丙○○幫助製造第二級毒
    品部分（如事實欄三所示）：
一、訊據被告甲○○雖坦稱伊有持「溫仔」提供之原料、器具，
    於事實欄三所示時、地製造甲基安非他命之事實，但辯稱：
    伊僅製造出如附表一所示黃褐色混濁狀之液體，並非屬於甲
    基安非他命成品，故伊僅該當製造未遂云云。經查：
    (一)被告甲○○經被告丙○○詢問，允諾與綽號「溫仔」之成
      年男子共同製造甲基安非他命，並持「溫仔」轉由被告丙○○交付之原料、器具，以事實三所示之製毒方式，於事
      實三所示之時、地製成如附表一所示含有甲基安非他命成
      分之黃褐色液體等事實，業經被告甲○○於偵查及本院審
      理時坦承不諱（見偵卷一第97頁至第100 頁、本院卷一第
      115 頁），核與證人即同案被告丙○○於偵查及本院結證
      之情節大致相符（偵卷一第65頁至第66頁、第118 頁、本
      院卷二第51頁至第52頁），並有如附表一、附表二所示之
      物扣案可資佐證。又經警於附表二所示之物採取可供送鑑
      之指紋，經送請內政部警政署刑事警察局鑑驗結果，上開
      可資比對之指紋確與被告甲○○之指紋相符，此有該局鑑
      驗書1 份在卷可參（見偵一卷第52頁至第55頁）。又附表
      一所示之黃褐色混濁狀液體，送由高醫檢驗結果，含有第
      二級毒品甲基安非他命成分（外觀為黃褐色混濁液體1 瓶
      ，毛重170.68公克，驗前淨重142.45公克，驗後淨重122.
      44公克，甲基安非他命純質淨重0.0172公克，純度0.0120
      4 ％），此有檢驗報告1 份附卷可佐（見偵一卷第103 頁
      ）。被告甲○○前開供述核與事實相符，自堪信為真實。
    (二)按毒品危害防制條例之制定，旨在防制毒品危害，維護國
      民身心健康，對於具有成癮性、濫用性及對社會危害性之
      麻醉藥品與其製劑及影響精神物質與其製品，予以管制，
      並區分其等級及品項，就製造、運輸、販賣、意圖販賣而
      持有、轉讓、施用、持有，乃至非法使人施用及引誘他人
      施用各級毒品之行為，分別明定其處罰。甲基安非他命為
      毒品危害防制條例第2 條第2 項第2 款所定之第二級毒品
      ，係以鹽酸麻黃素為原料，先經鹵化反應程序製成氯假麻
      黃素，再經氫化反應程序而產生含有甲基安非他命成分之
      滷水（液態甲基安非他命），最後經純化結晶步驟，將生
      成之結晶物脫水風乾，而得高純度之固態甲基安非他命。
      故就製造過程而言，氫化反應程序所產生之滷水，已含有
      甲基安非他命之成分，即屬化學反應之製成品，應認已製
      造既遂。至純化結晶步驟，僅係去其雜質並使之固化為結
      晶體，以提高純度及方便施用；如謂須俟完成純化結晶步
      驟始為既遂，不但與甲基安非他命製造結果所呈現之化學
      反應狀態不合，抑且不足以遏阻毒品之擴散，達到刑罰之
      一般預防功能，當非毒品危害防制條例之立法本旨（最高
      法院94年度台上字第6196號判決參照）。本件扣案如附表
      一所示之液體，經送高醫鑑定，檢出微量甲基安非他命成
      分，業如前述，即表示上開液體已由原料麻黃經鹵化為
      氯化麻黃，再經過還原反應成甲基安非他命，則依前述
      最高法院判決意旨，應認本件扣案檢測出含有甲基安非他
      命成分之物，即屬化學反應之製成品，應認已製造既遂，
      至是否尚未進行純化結晶步驟，僅屬影響提高純度及方便
      施用之效果，無礙既、未遂之認定。是而被告甲○○前開
      所辯，自不足採。
二、按刑法關於共同正犯、幫助犯之區別，係以其主觀之犯意及
    客觀之犯行為標準，凡以自己犯罪之意思而參與犯罪，無論
    其所參與者是否犯罪構成要件之行為，皆為共同正犯，其以
    幫助他人犯罪之意思而參與犯罪，其所參與者，苟係犯罪構
    成要件之行為，亦為共同正犯，以幫助他人犯罪之意思而參
    與犯罪，其所參與者又為犯罪構成要件以外之行為，則為幫
    助犯。查：
    (一)被告丙○○受綽號「溫仔」之成年男子委託，詢問被告甲○○有無製造甲基安非他命之技術，並將「溫仔」提供之
      甲基安非他命原料「麻黃素」、器具交付予被告甲○○之
      事實，業經證人即被告甲○○於偵查及本院證述明確（見
      本院卷二第24頁、第47頁），被告丙○○於本院亦坦陳：
      伊有依「溫仔」指示詢問被告甲○○是否會製造甲基安非
      他命，並受「溫仔」委託轉交甲基安非他命原料「麻黃素
      」予被告甲○○等語（見本院卷一第30頁）；參以證人甲○○為被告丙○○之好友，素無怨隙，此經被告丙○○是
      認（見偵一卷第118 頁），證人甲○○要無設詞誣陷被告
      丙○○之理，及其迭經偵審訊問所證前開情節相符，是其
      所證應為真實可信。前述被告丙○○受「溫仔」委託詢問
      被告甲○○製毒意願，並轉交「溫仔」提供之製毒原料、
      器具予被告甲○○之事實，應可採認。
    (二)又證人甲○○於本院證稱：我製造甲基安非他命時都在自
      己的房間，被告丙○○並無在旁觀看等語（見本院卷二第
      42頁），可知被告丙○○並未參與製造甲基安非他命之行
      為；再者，卷內亦無其他證據證明被告丙○○主導本件製
      造第二級毒品之犯罪，抑或具有支配之地位。是而，被告
      丙○○明知綽號「溫仔」之人持有甲基安非他命原料「麻
      黃素」並欲製造甲基安非他命，仍受「溫仔」委託，詢問
      同案被告甲○○是否有製造甲基安非他命之技術，經被告
      甲○○允諾，並轉交「溫仔」提供之麻黃素、器具，交付
      予被告甲○○作為製造甲基安非他命使用，然並無證據證
      明被告丙○○有從事製造甲基安非他命之構成要件行為，
      且無證據證明被告丙○○係以正犯之犯意而為上開犯行，
      則被告丙○○應僅對綽號「溫仔」及被告甲○○製造甲基
      安非他命之犯行予以助力，屬製造甲基安非他命之幫助犯
      。公訴意旨謂被告丙○○所為係共同製造甲基安非他命行
      為云云，容有誤會。
三、綜上所述，被告甲○○與綽號「溫仔」之人共同製造第二級
    毒品甲基安非他命既遂，以及被告丙○○幫助製造第二級毒
    品既遂之犯行，均堪認定。
、論罪科刑部分：
一、按甲基安非他命、愷他命分別為毒品危害防制條例第2 條第
    2 項第2 款規定之第二、三級毒品，不得持有、販賣，核被
    告丙○○、乙○○所為如事實欄二所示之犯行，均係犯毒品
    危害防制條例第4 條第2 項、第3 項之販賣第二、三級毒品
    罪。又被告丙○○、乙○○所為持有第二級毒品甲基安非他
    命、第三級毒品愷他命之低度行為，均分別為販賣第二、三
    級毒品之高度行為所吸收，均不另論罪（公訴意旨雖認被告
    丙○○、乙○○持有第二、三級毒品數量已逾行政院公告之
    標準，均應依法加重其刑，惟因被告丙○○、乙○○持有第
    二、三級毒品之行為，均不另論毒品危害防制條例第11條之
    持有第二、三級毒品罪，是以即無另依同條例第11條第4 項
    加重其刑之問題，併予指明）。又被告丙○○、乙○○就上
    開販賣第二、三級毒品之犯行，具犯意聯絡及行為分擔，應
    論以共同正犯。再者，被告丙○○、乙○○一次同時將第二
    級毒品甲基安非他命、第三級毒品愷他命賣予戊○○、綽號
    「老兄」之成年男子，係以一行為同時觸犯販賣第二級毒品
    罪、第三級毒品罪，屬想像競合犯，應依刑法第55條之規定
    ，從重論以販賣第二級毒品罪（公訴意旨認被告丙○○、乙○○所犯上開販賣第二、三級毒品罪應予分論併罰，容有誤
    會，併予說明）。
二、被告甲○○所為如事實欄三所示之犯行，則係犯毒品危害防
    治條例第4 條第2 項之製造第二級毒品罪。其製造第二級毒
    品進而持有，其持有之低度行為製造之高度行為所吸收，不
    另論罪。又被告甲○○與綽號「溫仔」之成年男子就製造第
    二級毒品之行為有犯意聯絡及行為分擔，應論以共同正犯。
三、按以自己犯罪之意思而參與犯罪構成要件之行為，或以幫助
    他人犯罪之意思而參與犯罪構成要件之行為，均屬刑法第28
    條所規定之正犯，至以幫助他人犯罪之意思而參與犯罪構成
    要件以外之行為，則屬刑法第30條第1 項所規定之從犯（參
    照最高法院27年上字第1333號判例）。查被告丙○○受綽號
    「溫仔」之人委託，詢問被告甲○○製毒意願，並依「溫仔
    」指示，將「溫仔」提供之製毒器具、原料交付予被告甲○○，並未參與本件製造第二級毒品甲基安非他命之犯罪構成
    要件行為，僅係基於幫助「溫仔」、被告甲○○製造甲基安
    非他命之犯意，參與犯罪構成要件以外之行為，自屬幫助犯
    。核被告丙○○於事實欄三所為，係犯刑法第30條第1 項、
    毒品危害防係犯毒品危害防制條例第4 條第2 項之幫助製造
    第二級毒品罪。公訴意旨認被告丙○○係製造第二級毒品之
    共同正犯，尚有未合，惟其基本事實仍屬同一，本院自應予
    以審理，並變更其起訴法條。
四、被告丙○○上開所犯販賣第二級毒品罪及幫助製造第二級毒
    品罪之2 罪間，犯意個別，行為互殊，應予分論併罰。被告
    丙○○前有如事實欄所載之罪刑執行情形，有臺灣高等法院
    被告前案紀錄表附卷可參，其受徒刑之執行完畢，5 年以內
    故意再犯有期徒刑以上之上開2 罪，為累犯，除無期徒刑外
    ，其餘有期徒刑及併科罰金部分，均應依法加重其刑。又其
    僅受人委託交付製毒工具、原料，其惡性未及正犯，爰依刑
    法第30條第2 項規定，就上開製造第二級毒品罪部分，按正
    犯之刑減輕之，並就法定刑為有期徒刑、罰金刑部分，予以
    先加後減之。
五、又被告丙○○之辯護人雖為被告丙○○辯稱：被告丙○○供
    出本案毒品之上游即被告乙○○，並聲請本院審酌依毒品危
    害防制條例第17條減輕其刑等語。然按毒品危害防制條例第
    17條規定，犯同條例第4 條第1 項至第4 項之罪，供出毒品
    來源，因而破獲者，得減輕其刑。其立法用意，旨在鼓勵被
    告供出其所製造、運輸、販賣或持有之毒品來源，俾追究出
    該毒品之前手，以澈底清除毒品氾濫。故所謂「供出毒品來
    源」係指具體供出上游之毒品來源，以防止毒品之蔓延而言
    。如僅供出共犯，而未供出上游之毒品來源，即不得依前開
    法條減輕其刑（最高法院95年度台上字第489 號判決要旨參
    照）。被告丙○○與被告乙○○就本案販賣第二、三級毒品
    犯行，屬於共犯關係，並非立於毒品供應之上下游之地位，
    以前揭最高法院判決所示法律適用原則，尚無依毒品危害防
    制條例第17條規定予以減輕其刑之餘地。
六、本院審酌被告丙○○、乙○○不思以正當途徑營利謀生，為
    獲取不法暴利，無視於政府管制毒品之禁令，販賣第二級毒
    品甲基安非他命及第三級毒品愷他命予綽號「老兄」之人，
    供「老兄」將毒品轉售牟利，且數量甚鉅，幸為偵查機關及
    時查獲，尚未流入市面；又被告甲○○明知第二級毒品戕害
    人體身心健康猶製造之，惟其製造之第二級毒品純質淨重尚
    低，而被告丙○○幫忙交付器具、原料，供被告甲○○製造
    甲基安非他命，亦有不該，參以被告甲○○參與製毒情節較
    重，被告丙○○情節較輕，被告甲○○、丙○○坦誠部分犯
    行，被告乙○○飾詞否認犯行，及其等智識程度、生活狀況
    、犯罪動機、目的、手段及所生危害等一切情狀，分別量處
    如主文所示之刑，並就被告丙○○部分定其應執行刑。
肆、沒收部分：
一、扣案如附表一所示之物，含第二級毒品甲基安非他命成分，
    因其中甲基安非他命純質難以通常方式析離，又其直接包裝
    所用之塑膠罐也因沾黏甲基安非他命而難以析離，均應依毒
    品危害防制條例第18條第1 項前段規定沒收銷燬之（於主文
    所諭知被告丙○○幫助製造第二級毒品罪、所定應執行刑項
    及被告甲○○製造第二級毒品罪項下宣告之）。又扣案如附
    表二編號1 至編號38所示之物，係共犯即綽號「溫仔」之成
    年男子所有（為被告甲○○持有中），附表二編號39所示之
    物則為被告甲○○所有，均係供被告甲○○製造第二級毒品
    甲基安非他命所用之物，經被告甲○○於本院供述於卷（見
    本院卷二第47頁），應依毒品危害防治條例第19條第1 項規
    定，及共犯沒收理論，在被告甲○○宣告刑項下宣告沒收。
二、被告丙○○、乙○○販賣甲基安非他命及愷他命所得分別為
    1,720,000 元、285,000 元，合計販毒所得為2,005,000 元
    ，雖未經扣案，惟仍應依毒品危害防制條例第19條第1 項規
    定，基於共同正犯連帶責任原則，併予宣告連帶沒收，如全
    部或一部不能沒收時，以被告二人之財產連帶抵償之（於主
    文所諭知被告丙○○販賣第二級毒品罪、所定應執行刑項及
    被告乙○○販賣第二級毒品罪項下宣告之）。
三、此外，扣案如附表三所示之物，無證據證明與本案被告販賣
    或製造毒品有何直接相關，爰不為沒收或沒收銷毀之諭知。
    又被告丙○○使用之門號0000000000號、0000000000號、00
    00000000號之行動電話，以及被告乙○○所使用之門號0000
    000000號、0000000000號之行動電話，雖均為其等聯繫販賣
    毒品所用之物，然均未扣案，且無證據證明為被告丙○○或
    乙○○所有，亦不併予宣告沒收，附此敘明。
據上論斷，應依刑事訴訟法第299 條第1 項前段、第300 條，毒
品危害防制條例第4 條第2 項、第4 條第3 項、第18條第1 項前
段、第19條第1 項，刑法第11條、第28條、第55條、第30條、第
47條第1 項、第51條第5 項，判決如主文。
中    華    民    國    98    年    4     月    8     日
                  刑事第七庭  審判長法  官  陳  箐
                                    法  官  莊珮君
                                    法  官  楊佩蓉
以上正本證明與原本無異。
如不服本判決應於收受送達後十日內向本院提出上訴書狀，並應
敘述具體理由；其未敘述上訴理由者，應於上訴期間屆滿後二十
日內向本院補提理由書（均須按他造當事人之人數附繕本）「切
勿逕送上級法院」。
中    華    民    國    98    年    4     月    8     日
                                    書記官  蕭家玲
附錄本案論罪科刑法條全文：
毒品危害防制條例第4 條第2 項、第3 項
製造、運輸、販賣第二級毒品者，處無期徒刑或7 年以上有期徒
刑，得併科新臺幣7 百萬元以下罰金。
製造、運輸、販賣第三級毒品者，處5 年以上有期徒刑，得併科
新臺幣 5 百萬元以下罰金。
附表一：
┌──┬───────┬──┬──┬────┬────┬─────────────┐
│編號│物品名稱      │單位│數量│所有人（│沒收銷燬│備註                      │
│    │              │    │    │持有人  │依據    │                          │
├──┼───────┼──┼──┼────┼────┼─────────────┤
│1   │內含有甲基安非│罐  │1   │甲○○  │毒品危害│經高醫檢驗結果含第二級毒品│
│    │他命之黃褐色液│    │    │        │防制條例│甲基安非他命成分，驗前淨重│
│    │體            │    │    │        │第18條第│142.45公克，驗後淨重122.44│
│    │              │    │    │        │1 項前段│公克，甲基安非他命純質淨重│
│    │              │    │    │        │        │為0.0172公克（見偵卷一第10│
│    │              │    │    │        │        │3 頁）                    │
└──┴───────┴──┴──┴────┴────┴─────────────┘
附表二：
┌──┬───────┬──┬──┬────┬────┬─────────────┐
│編號│物品名稱      │單位│數量│所有人（│沒收依據│備註                      │
│    │              │    │    │持有人  │        │                          │
├──┼───────┼──┼──┼────┼────┼─────────────┤
│1   │黑色混濁液體  │罐  │1   │甲○○  │毒品危害│經高醫檢驗，未檢出毒品成分│
│    │              │    │    │        │防制條例│，驗前淨重611.2公克，驗後 │
│    │              │    │    │        │第19條第│淨重600.9公克（見偵卷一第 │
│    │              │    │    │        │1 項    │106 頁）                  │
├──┼───────┼──┼──┼────┼────┼─────────────┤
│2   │燒杯          │個  │3   │同上    │同上    │                          │
├──┼───────┼──┼──┼────┼────┼─────────────┤
│3   │玻璃瓶        │個  │1   │同上    │同上    │                          │
├──┼───────┼──┼──┼────┼────┼─────────────┤
│4   │陶瓷漏斗      │個  │1   │同上    │同上    │                          │
├──┼───────┼──┼──┼────┼────┼─────────────┤
│5   │手套          │隻  │2   │同上    │同上    │                          │
├──┼───────┼──┼──┼────┼────┼─────────────┤
│6   │防毒面具      │個  │1   │同上    │同上    │                          │
├──┼───────┼──┼──┼────┼────┼─────────────┤
│7   │不銹鋼鍋      │個  │1   │同上    │同上    │                          │
├──┼───────┼──┼──┼────┼────┼─────────────┤
│8   │酒精燈燒座    │組  │2   │同上    │同上    │                          │
├──┼───────┼──┼──┼────┼────┼─────────────┤
│9   │酒精燈        │個  │2   │同上    │同上    │                          │
├──┼───────┼──┼──┼────┼────┼─────────────┤
│10  │小燒瓶（三角型│個  │4   │同上    │同上    │                          │
│    │）            │    │    │        │        │                          │
├──┼───────┼──┼──┼────┼────┼─────────────┤
│11  │PH值檢驗器    │組  │1   │同上    │同上    │                          │
├──┼───────┼──┼──┼────┼────┼─────────────┤
│12  │量杯（塑膠）  │個  │１  │同上    │同上    │                          │
├──┼───────┼──┼──┼────┼────┼─────────────┤
│13  │攪拌棒        │支  │３  │同上    │同上    │                          │
├──┼───────┼──┼──┼────┼────┼─────────────┤
│14  │不銹綱燒杯    │個  │１  │同上    │同上    │                          │
├──┼───────┼──┼──┼────┼────┼─────────────┤
│15  │溫度計        │支  │2   │同上    │同上    │                          │
├──┼───────┼──┼──┼────┼────┼─────────────┤
│16  │大循環過濾器  │組  │1   │同上    │同上    │                          │
├──┼───────┼──┼──┼────┼────┼─────────────┤
│17  │小循環過濾器  │組  │1   │同上    │同上    │                          │
├──┼───────┼──┼──┼────┼────┼─────────────┤
│18  │玻璃量桶      │個  │1   │同上    │同上    │                          │
├──┼───────┼──┼──┼────┼────┼─────────────┤
│19  │白色混濁液體  │罐  │１  │同上    │同上    │外觀以玻璃試管盛裝，毛重32│
│    │              │    │    │        │        │.095  公克，經高醫檢驗未檢│
│    │              │    │    │        │        │出毒品成分，驗前淨重6.236 │
│    │              │    │    │        │        │公克驗後淨重4.459 公克（見│
│    │              │    │    │        │        │偵卷一第105 頁）          │
├──┼───────┼──┼──┼────┼────┼─────────────┤
│20  │玻璃吸管      │支  │4   │同上    │同上    │                          │
├──┼───────┼──┼──┼────┼────┼─────────────┤
│21  │試管          │支  │4   │同上    │同上    │                          │
├──┼───────┼──┼──┼────┼────┼─────────────┤
│22  │夾子          │支  │1   │同上    │同上    │                          │
├──┼───────┼──┼──┼────┼────┼─────────────┤
│23  │吹嘴          │個  │2   │同上    │同上    │                          │
├──┼───────┼──┼──┼────┼────┼─────────────┤
│24  │塑膠軟管      │支  │1   │同上    │同上    │                          │
├──┼───────┼──┼──┼────┼────┼─────────────┤
│25  │塑膠夾子      │支  │1   │同上    │同上    │                          │
├──┼───────┼──┼──┼────┼────┼─────────────┤
│26  │活性碳        │包  │1   │同上    │同上    │                          │
├──┼───────┼──┼──┼────┼────┼─────────────┤
│27  │酒精膏        │罐  │1   │同上    │同上    │                          │
├──┼───────┼──┼──┼────┼────┼─────────────┤
│28  │酒精          │罐  │1   │同上    │同上    │                          │
├──┼───────┼──┼──┼────┼────┼─────────────┤
│29  │乙醇          │罐  │1   │同上    │同上    │                          │
├──┼───────┼──┼──┼────┼────┼─────────────┤
│30  │乙醚          │罐  │1   │同上    │同上    │                          │
├──┼───────┼──┼──┼────┼────┼─────────────┤
│31  │硫酸          │罐  │1   │同上    │同上    │                          │
├──┼───────┼──┼──┼────┼────┼─────────────┤
│32  │Iodine試藥    │罐  │1   │同上    │同上    │                          │
├──┼───────┼──┼──┼────┼────┼─────────────┤
│33  │氫氧化鈉      │罐  │1   │同上    │同上    │                          │
├──┼───────┼──┼──┼────┼────┼─────────────┤
│34  │Phosphorus,Red│罐  │1   │同上    │同上    │                          │
│    │試藥          │    │    │        │        │                          │
├──┼───────┼──┼──┼────┼────┼─────────────┤
│35  │強酸          │罐  │1   │同上    │同上    │                          │
├──┼───────┼──┼──┼────┼────┼─────────────┤
│36  │濾紙          │包  │1   │同上    │同上    │                          │
├──┼───────┼──┼──┼────┼────┼─────────────┤
│37  │PH值試劑      │罐  │1   │同上    │同上    │                          │
├──┼───────┼──┼──┼────┼────┼─────────────┤
│38  │食鹽水        │罐  │1   │同上    │同上    │                          │
├──┼───────┼──┼──┼────┼────┼─────────────┤
│39  │筆記本        │本  │3   │同上    │同上    │                          │
└──┴───────┴──┴──┴────┴────┴─────────────┘
附表三
┌──┬───────┬──┬──┬────┬──────────────────┐
│編號│物品名稱      │單位│數量│所有人（│備註                                │
│    │              │    │    │持有人）│                                    │
├──┼───────┼──┼──┼────┼──────────────────┤
│1   │第一級毒品海洛│包  │1   │丙○○  │與本案無關。內含兩小包，經法務部調查│
│    │因            │    │    │        │局鑑定結果均含第一級毒品海洛因成分，│
│    │              │    │    │        │合計淨重11.41 公克（空包裝總重0.71公│
│    │              │    │    │        │克），純度75.23 ﹪，純質淨重8.58公克│
│    │              │    │    │        │。（見偵卷一第48頁）                │
├──┼───────┼──┼──┼────┼──────────────────┤
│2   │第二級毒品大麻│包  │1   │同上    │與本案無關。經法務部調查局鑑定結果含│
│    │              │    │    │        │第二級毒品大麻成分，淨重0.06公克（空│
│    │              │    │    │        │包裝重0.34公克）（見偵卷一第48頁）  │
├──┼───────┼──┼──┼────┼──────────────────┤
│3   │第二級毒品甲基│包  │1   │同上    │與本案無關。經高醫檢驗結果含第二級毒│
│    │安非他命      │    │    │        │品甲基安非他命成分，驗前淨重0.359 公│
│    │              │    │    │        │克，驗後淨重0.349公克（見偵卷一第104│
│    │              │    │    │        │頁）                                │
├──┼───────┼──┼──┼────┼──────────────────┤
│4   │吸食器        │組  │1   │同上    │與本案無關，不予宣告沒收            │
├──┼───────┼──┼──┼────┼──────────────────┤
│5   │夾鏈袋        │包  │1   │同上    │同上                                │
├──┼───────┼──┼──┼────┼──────────────────┤
│6   │電腦          │台  │1   │同上    │同上                                │
├──┼───────┼──┼──┼────┼──────────────────┤
│7   │電子磅秤      │台  │1   │同上    │同上                                │
├──┼───────┼──┼──┼────┼──────────────────┤
│8   │SONY ERICSSON │支  │1   │丙○○  │同上                                │
│    │手機          │    │    │        │                                    │
│    │（內含門號0938│    │    │        │                                    │
│    │787723號SIM 卡│    │    │        │                                    │
│    │1 只）        │    │    │        │                                    │
├──┼───────┼──┼──┼────┼──────────────────┤
│9   │SONY ERICSSON │支  │1   │丙○○  │同上                                │
│    │手機          │    │    │        │                                    │
│    │（內含門號0932│    │    │        │                                    │
│    │854992號SIM 卡│    │    │        │                                    │
│    │1 只）        │    │    │        │                                    │
├──┼───────┼──┼──┼────┼──────────────────┤
│10  │租賃契約書    │本  │1   │丙○○  │同上                                │
└──┴───────┴──┴──┴────┴──────────────────┘


司法院資訊處製作；財團法人民間司法改革基金會備份。
